【裁判字號】    98,台抗,424
【裁判日期】    980610
【裁判案由】    撤銷假扣押
【裁判全文】
最高法院民事裁定              九十八年度台抗字第四二四號
再 抗告 人  甲○○
訴訟代理人  陳志誠律師
上列再抗告人因與相對人乙○○間聲請撤銷假扣押事件，對於中
華民國九十八年三月十七日台灣高等法院裁定（九十八年度抗字
第三三八號），提起再抗告，本院裁定如下：
    主  文
再抗告駁回。
再抗告訴訟費用由再抗告人負擔。
    理  由
按對於抗告法院所為抗告有無理由之裁定再為抗告，僅得以其適
用法規顯有錯誤為理由，此觀民事訴訟法第四百八十六條第四項
之規定自明。又所謂適用法規顯有錯誤，係指原法院就其取捨證
據所確定之事實適用法規顯有錯誤而言，不包括認定事實不當之
情形在內。查原法院以：再抗告人於民國九十五年十一月二十四
日於台灣台北地方法院（下稱台北地院）起訴請求相對人拆屋交
地等事件 (九十五年度他調字第三六七號 )，並於九十五年十二
月十四日就其請求相當於租金之損害賠償新台幣（下同）一千六
百九十萬四千九百九十七元部分聲請假扣押，經台北地院以九十
五年度裁全字第一八五○八號裁定准予供擔保後為假執行。嗣再
抗告人撤回上開假扣押事件之本案訴訟即九十五年度他調字第三
六七號事件，之後復未更行起訴。迄至九十七年四月十六日相對
人聲請台北地院命再抗告人於一定期間內起訴，經台北地院以九
十七年度全聲字第三八一號民事裁定，命再抗告人應於裁定送達
後七日內，就其欲保全執行之請求，向管轄法院起訴等情，業經
依職權調閱上開卷宗查核屬實；而再抗告人於收受限期起訴裁定
後，迄今仍未提起本案訴訟乙節，亦有台北地院民事紀錄科查詢
表四紙可稽。再抗告人以現繫屬於該院之九十七年度重上字第一
○五號返還不當得利事件實為上開假扣押事件所欲保全之本案訴
訟云云。惟查，再抗告人於上開假扣押裁定所欲保全之債權為九
十年十一月二十四日起至九十五年十一月二十三日止，相當於租
金之損害賠償一千六百九十萬四千九百九十七元；而該院九十七
年度重上字第一○五號返還不當得利事件，再抗告人係基於不當
得利之法律關係，請求相對人給付自九十五年七月二十日起至九
十六年七月十九日止，相當於租金之不當得利四百四十八萬一千
六百十四元，此有假扣押裁定聲請狀、起訴狀附卷可稽，其訴訟
標的前者為請求損害賠償，後者為請求不當得利，核諸前揭規定
，二者之請求顯不相符，尚難認台北地院九十七年度重上字第一
○五號返還不當得利事件為上開假扣押裁定所欲保全之本案訴訟
。是台北地院以再抗告人未於一定期限內提起本案訴訟，而撤銷
前揭假扣押裁定，洵無不合等語，核無適用法規顯有錯誤。至再
抗告意旨謂：兩者原因事實同一，應屬已起訴云云，惟其訴訟標
的各異，不能認為同一訴訟，其再抗告不合民事訴訟法第四百八
十六條第四項之規定，自難謂為合法。
據上論結，本件再抗告為不合法。依民事訴訟法第四百九十五條
之一第二項、第四百八十一條、第四百四十四條第一項、第九十
五條、第七十八條，裁定如主文。
中    華    民    國  九十八  年    六    月    十    日
                      最高法院民事第四庭
                          審判長法官  劉  延  村
                                法官  許  澍  林
                                法官  黃  秀  得
                                法官  許  正  順
                                法官  魏  大  喨
      本件正本證明與原本無異
                                      書  記  官
中    華    民    國  九十八  年    六    月  二十三  日
                                                      Ｑ


司法院資訊處製作；財團法人民間司法改革基金會備份。
